臺灣板橋地方法院民事判決　九十年度親字第一○二號
　　原　　　告　乙○○
　　法定代理人　丙○○
右當事人間請求確認非婚生子女事件，本院判決如左：
    主      文
確認被告甲○○非原告與被告蕭文所生之婚生子。
訴訟費用由被告負擔。
    事      實
甲、原告方面：
  一、聲明：求為判決如主文所示。
  二、陳述：
    (一)原告與被告丙○○前於民國（下同）八十七年間結婚，嗣於八十九年十一月十
      五協議離婚，原告於上開婚姻關係消滅後之九十年一月二十九日產下一子即被
      告甲○○（尚未申報戶口，暫名甲○○），而後始於九十年四月二十二日與被
      告甲○○之生父林士赫結婚，因被告甲○○之受胎係在原告與被告丙○○婚姻
      關係存續期間，依民法第一千零六十二條、第一千零六十三條之規定，推定被
      告甲○○為原告與被告丙○○所生之婚生子女。
    (二)被告甲○○依法雖推定為被告丙○○之婚生子，然實際上卻係原告與訴外人林
      土赫所生，且被告丙○○於八十七年底即至台東泰源監獄服刑，至今未曾假釋
      出獄，原告自不可能與其發生關係而產下此子，爰提起本件否認子女訴訟，請
      求確認被告甲○○非原告與被告丙○○所生之婚生子。
  三、證據：提出戶籍謄本二件、出生證明書一紙為證，並聲請本院函請法務部調查
      局為親子血緣鑑定。
乙、被告方面：
  一、聲明：對原告請求無意見。
  二、陳述：被告丙○○因案於八十七年七月三十日入監執行，復於八十七年八月二
      十七日移監至台灣泰源技能訓練所繼續服刑，期間獲悉原告已懷有與被告丙○
      ○共有之身孕，兩造為此於八十七年十一月十日於被告丙○○服刑處所舉行公
      開結婚儀式而結為夫妻，此後被告丙○○均在監服刑，詎原告未守婦道，於兩
      造婚姻關係存續中，被告丙○○在監執行，無法履行夫妻義務之際，另結新歡
      ，進而懷孕生子，原告因此即提出協議離婚之要求，並於八十九年十一月間辦
      妥離婚登記。因被告丙○○自八十七年七月入監服刑後直至九十年十二月六日
      始獲准假釋出獄，在監期間委實無法與原告行夫妻之道，是原告於九十年一月
      二十九日所生之子確非自被告丙○○受胎所生。
丙、本院依職權查詢被告丙○○在監在押資料表及前案紀錄表。
     理      由
一、按關於認諾及訴訟上自認或不爭執事實之效力，於第五百八十九條否認子女之訴
    不適用之，民事訴訟法第五百九十四條定有明文。本件被告於言詞辯論期日同意
    原告之請求並就原告主張之事實為不爭執，揆諸首揭法條之說明，自不發生被告
    認諾或不爭執事實之效力，合先敘明。
二、查原告主張其與被告丙○○本係夫妻關係，嗣於八十九年十一月十五日協議離婚
    ，原告於婚姻關係消滅後之九十年一月二十九日產下一子即被告甲○○（尚未申
    報戶口，暫名為甲○○），因受胎期間係在原告與被告丙○○婚姻關係存續中，
    雖依法推定為被告丙○○之婚生子女，惟被告丙○○自八十七年七月間即入監服
    刑，直至九十年十二月六日始獲准假釋出獄，原告自不可能與被告丙○○發生關
    係而產下此子，被告甲○○實係與現任配偶林士赫所生等情，業據原告提出與所
    述相符之戶籍謄本二件、出生證明書一紙為憑。又據本院依原告聲請函請法務部
    調查局就訴外人林士赫與被告甲○○二人間血緣關係為鑑定之結果亦稱，依據遺
    傳法則，被告甲○○之血型及各項ＤＮＡ　ＳＴＲ式型別與訴外人林士赫相對應
    之型別均無矛盾，故認林土赫極有可能（機率百分之九九‧九九以上）為被告甲
    ○○之生父，此有法務部調查局九十年九月二十七日（九０）陸（四）字第九○
    ○五六七七號鑑定通知書附卷可參。再者，被告丙○○因案自八十七年七月三十
    日起即在監服刑，迄九十年十二月六日始因縮短刑期假釋出獄等情，亦經本院依
    職權查詢被告丙○○在監在押資料表及前案紀錄表核閱屬實，足認原告主張被告
    甲○○非其自被告丙○○受胎所生，要屬真實，堪以採信。
三、按從子女出生日回溯自第一百八十一日起至第三百零二日止為受胎期間；能證明
    受胎回溯在前項第三百零二日以前者，以其期間為受胎期間。又妻之受胎，係在
    婚姻關係存續中者，推定其所生子女為婚生子女；前項推定，如夫妻之一方能證
    明妻非自夫受胎者，得提起否認之訴，但應於知悉子女出生之日起，一年內為之
    ，民法第一千零六十二條、第一千零六十三條分別定有明文。經查本件原告於九
    十年一月二十九日產下被告甲○○時，因回溯受胎期間係在其與被告丙○○之婚
    姻關係存續中，依法雖應推定被告甲○○為原告與被告丙○○所生之婚生子女，
    然參以法務部調查局鑑定被告甲○○與訴外人林士赫二者間有高達百分之九九‧
    九九以上之機率具有一親等血緣關係之結果，且被告丙○○於前開受胎期間均在
    監執行中等情，堪認被告甲○○應非原告自被告丙○○受胎所生無訛。從而，原
    告於被告甲○○出生後一年內提起本件否認子女之訴，於法洵屬有據，應予准許
    。
四、據上論結，本件原告之訴為有理由，並依民事訴訟法第八十五條第一項前段，判
    決如主文。
中　　　華　　　民　　　國　　九十一　　年　　　二　　　月　　 十八　　 日
                                    臺灣板橋地方法院家事法庭
~B法　　　官　程怡怡
右為正本係照原本作成
如對本判決不服須於裁定送達後二十日內向本院提出上訴狀
中　　　華　　　民　　　國　　九十一　　年　　　二　　　月　　 十八　　 日
~B法院書記官　李錦輝
